臺灣臺南地方法院新市簡易庭民事簡易判決
110年度新簡字第310號
原      告  富邦產物保險股份有限公司

法定代理人  羅建明  
訴訟代理人  魏至平  
被      告  王智弘  
                      (現於法務部○○○○○○○○○○○執行中)

上列當事人間請求損害賠償(交通)事件，經本院於民國110年9月
28日言詞辯論終結，判決如下：
    主      文
被告應給付原告新臺幣壹拾肆萬捌仟伍佰壹拾參元，及自民國一
一○年八月十四日起至清償日止，按週年利率百分之五計算之利
息。
原告其餘之訴駁回。
訴訟費用新臺幣壹仟柒佰柒拾元，由被告負擔新臺幣壹仟伍佰柒
拾元，餘由原告負擔。
本判決原告勝訴部分得假執行。
    事實及理由
一、被告經合法通知，無正當理由，未於言詞辯論期日到場，核
    無民事訴訟法第386條各款所列情形，爰依原告之聲請，由
    其一造辯論而為判決。
二、原告起訴主張：
  ㈠被告於民國108年1月17日5時50分許，駕駛車牌號碼00-0000
    號自用小客車，行經雲林縣○○鄉○○路00000號前，因未注意
    車前狀況之過失，致撞擊訴外人格上汽車租賃股份有限公司
    台南分公司（下稱格上公司）所有，並由訴外人吳冠璋停放
    在該處之車牌號碼000-0000號租賃小客車（下稱系爭車輛）
    ，系爭車輛因而受損。被告因過失撞損系爭車輛，依民法第
    191條之2規定，被告自應負賠償責任。系爭車輛已向原告投
    保車體損失險，且尚在保險期間中，經被保險人格上公司向
    原告書面通知辦理出險後，原告業依保險契約賠付系爭車輛
    修復費用新臺幣（下同）167,398元（含工資41,500元、零
    件125,898元），依保險法第53條規定取得代位權，爰依侵
    權行為及保險代位等法律關係提起本件訴訟。
  ㈡並聲明：被告應給付原告167,398元，及自起訴狀繕本送達翌
    日起至清償日止，按週年利率5％計算之利息。
三、被告經合法通知，未於言詞辯論期日到庭，亦未提出書狀為
    任何陳述或答辯。
四、本院得心證之理由:
  ㈠按因故意或過失，不法侵害他人之權利者，負損害賠償責任
    ；汽車、機車或其他非依軌道行駛之動力車輛，在使用中加
    損害於他人者，駕駛人應賠償因此所生之損害，民法第184
    條第1項前段、第191條之2前段分別定有明文。原告主張之
    上揭事實，業據其提出雲林縣警察局道路交通事故當事人登
    記聯單、道路交通事故現場圖、吳冠璋之駕駛執照、系爭車
    輛行車執照、個人保險理賠申請書、估價單、車損及修復照
    片、統一發票等資料影本為證，核與所述情節大致相符，並
    經本院依職權調取系爭交通事故案卷核閱無誤，而被告經合
    法通知，未於言詞辯論期日到庭或提出書狀作有利於己之聲
    明或陳述，依上開調查證據之結果，堪信原告之主張為真實
    。是被告對系爭車禍之發生，顯有過失，且其過失行為與系
    爭車輛受有損害之結果具相當因果關係甚明。準此，被告應
    負侵權行為損害賠償責任，堪以認定。
  ㈡又不法毀損他人之物者，被害人得請求賠償其物因毀損所減
    少之價額；負損害賠償責任者，除法律另有規定或契約另有
    訂定外，應回復他方損害發生前之原狀；債權人得請求支付
    回復原狀所必要之費用，以代回復原狀，民法第196條、第2
    13條第1項、第3項分別定有明文。另依民法第196條請求賠
    償物被毀損所減少之價額，得以修復費用為估定之標準，但
    以必要者為限。例如：修理材料以新品換舊品，應予折舊（
    最高法院77年5月17日第9次民事庭會議決議參照）。經查：
    本件原告主張系爭車輛修復費用共計167,398元，經核其中
    含鈑金工資部分26,500元、烤漆部分15,000元、零件部分12
    5,898元，有估價單及統一發票影本在卷可憑，是本件原告
    以修理費作為損害賠償之依據時，自應將零件折舊部分予以
    扣除，始為合理。而依行政院所頒固定資產耐用年數表及固
    定資產折舊率表，運輸業用客車、貨車之耐用年數為4年，
    依平均法計算其折舊結果（即以固定資產成本減除殘價後之
    餘額，按固定資產耐用年數表規定之耐用年數平均分攤，計
    算折舊額），每年折舊率為4分之1，並參酌營利事業所得稅
    查核準則第95條第6項規定「固定資產提列折舊採用定率遞
    減法者，以1年為計算單位，其使用期間未滿1年者，按實際
    使用之月數相當於全年之比例計算之，不滿1月者，以1月計
    」之規定。又系爭車輛為租賃小客車，屬運輸業用客車，於
    107年4月間出廠，有行車執照影本在卷可按，至108年1月17
    日發生系爭車禍時，使用約9個月，原告就零件部分得請求
    之修理費用應為107,013元【計算式：1.殘價＝取得成本÷(耐
    用年數＋1)即125,898÷(4+1)≒25,180（小數點以下四捨五入
    ）；2.折舊額＝(取得成本－殘價)×1/（耐用年數）×（使用年
    數）即(125,898－25,180)×1/4×（0+9/12）≒18,885（小數點
    以下四捨五入）；3.扣除折舊後價值＝（新品取得成本－折舊
    額）即125,898－18,885＝107,013】，連同前述鈑金工資部分
    26,500元、烤漆部分15,000元，總計為148,513元。
五、從而，原告依侵權行為及保險代位等法律關係，訴請被告應
    給付原告148,513元，及自起訴狀繕本送達翌日即110年8月1
    4日起至清償日止，按週年利率5％計算之利息，為有理由，
    應予准許。逾此範圍之請求，則無理由，應予駁回。
六、按各當事人一部勝訴、一部敗訴者，其訴訟費用，由法院酌
    量情形，命兩造以比例分擔或命一造負擔，或命兩造各自負
    擔其支出之訴訟費用；法院為終局判決時，應依職權為訴訟
    費用之裁判，民事訴訟法第79條、第87條第1項分別定有明
    文。查本件訴訟費用為1,770元（即第一審裁判費），本院
    審酌兩造勝、敗訴之比例等情，認應由被告負擔1,570元，
    餘由原告負擔，較為合理。
七、本判決原告勝訴部分，係就民事訴訟法第427條規定適用簡
    易程序所為被告敗訴之判決，依同法第436條第2項準用第38
    9條第1項第3款規定，應依職權宣告假執行。
八、結論：本件原告之訴為一部有理由、一部無理由。爰依民事
    訴訟法第436條第2項、第385條第1項前段、第79條、第87條
    第1項、第389條第1項第3款，判決如主文。
中　　華　　民　　國　　110 　年　　10　　月　　18　　日
                    新市簡易庭  法  官  曾仁勇
以上正本係照原本作成。
如不服本判決，應於判決送達後20日內，向本院提出上訴狀並表
明上訴理由，如於本判決宣示後送達前提起上訴者，應於判決送
達後20日內補提上訴理由書（須附繕本）。
如委任律師提起上訴者，應一併繳納上訴審裁判費。
中　　華　　民　　國　　110 　年　　10　　月　　18　　日
                                書記官  吳佩芬